【裁判字號】    94,婚,568
【裁判日期】    950222
【裁判案由】    履行同居
【裁判全文】
臺灣嘉義地方法院民事判決               94年度婚字第568號
原      告  甲○○
被      告  乙○○
訴訟代理人  盧奇南律師
複代理人    邱川崎律師
上列當事人間請求履行同居事件，本院於中華民國95年2月8日言
詞辯論終結，判決如下：
    主      文
被告應與原告同居。
訴訟費用由被告負擔。
    事實及理由
一、原告起訴主張：
（一）兩造於民國92年1月18日結婚，婚後感情尚稱融洽，詎被
      告自94年9月17日返回北港娘家後即未曾返家，經原告屢
      次打電話至被告娘家，均遭推託而無法與被告聯繫，撥電
      話至被告公司亦以忙碌為由而拒絕溝通，兩造自婚後家務
      全由原告負擔，家人亦對其良好，被告應無不能同居之正
      當理由。爰依民法第1001條之事由提起本訴。聲明：被告
      應與原告同居；訴訟費用由被告負擔。
（二）提出戶籍謄本兩份、錄音帶及其譯文各兩份為證，並聲請
      訊問證人李素薇。
二、被告則以：
（一）被告婚後仍在中國信託公司嘉義分行工作，因上班時間延
      長，工作勞累而得不到原告及其家人之諒解，且常不給好
      臉色；被告偶於休閒與同事或朋友外出時，竟又遭惡言相
      向及侮辱被告人格，致使原告精神受創甚深，兩造婚後溝
      通不易，且未得原告及其家人和顏相待，婚姻壓力嚴重導
      致被告精神憂鬱症，且有自殺念頭，從而被告有不同居之
      正當理由。並聲明：請求駁回原告之訴；訴訟費用由被告
      負擔。
（二）提出恩典診所診斷證明書一份為證，並聲請訊問證人丙○
      ○。
三、兩造係夫妻，現婚姻關係存續中，為兩造所不爭執，並有戶
    籍謄本一件可證，堪信為真實。
四、兩造婚後以原告之住所為住所，被告自94年9月17日離家迄
    今未回之事實，為兩造所不爭執，並經證人李素薇到庭證述
    明確（見本院95年2月8日言詞辯論筆錄）。足證，被告於94
    年9月17日離家，迄今未與原告履行同居義務之事實為真實
    。
五、證人即被告之姐丙○○雖到庭證稱: 「（為何被告不回夫家
    ？）因為被告認為他自己沒有辦法與原告溝通。被告如果休
    假希望原告陪他，但是原告都沒有辦法陪他，他叫他與朋友
    或同事出去，但被告如果跟同事或朋友出去，原告就懷疑被
    告有外遇，九十四年六、七月份，原告有跟我說他與被告之
    間婚姻已經出現問題，兩造沒有辦法達成共識，沒有辦法共
    同生活，他跟我說我妹妹外面有男人，不相信我妹妹說的話
    ，因為我妹妹跟他說要去何處，他馬上就電話追蹤及檢查我
    妹妹車子的里程表，這都是我原告告訴我的。」、「（被告
    何時罹患憂鬱症？）去年六月開始看醫生。」、「（被告患
    憂鬱症與原告有何關係？）因為原告不信任被告，讓被告壓
    力很大。我沒有辦法證明。」（見本院95年2月8日言詞辯論
    筆錄），惟證人稱係原告所告知云云，已為原告當庭否認（
    見本院95年2月8日言詞辯論筆錄），且證人所述，均非其親
    自見聞，而證人丙○○係被告之姐，所言恐有偏頗之虞，尚
    難遽採信。
六、被告辯稱：被告婚後仍在中國信託公司嘉義分行工作，因上
    班時間延長，工作勞累而得不到原告及其家人之諒解，且常
    不給好臉色；被告偶於休閒與同事或朋友外出時，竟又遭惡
    言相向及侮辱被告人格，致使原告精神受創甚深，兩造婚後
    溝通不易，且未得原告及其家人和顏相待，婚姻壓力嚴重導
    致被告精神憂鬱症云云，為原告所否認，且被告亦未曾提出
    任何事證，以供查證，其空言主張，並不可採。被告所辯，
    實難採信。
七、按夫妻互負同居之義務，民法第1001條有明文規定。被告不
    履行同居義務，又無不能履行同居義務之正當理由，是原告
    依上開規定訴請被告履行同居，為有理由，應予准許。
八、據上論結，本件原告之訴為有理由，依民事訴訟法第78條判
    決如主文。
中    華    民    國    95    年    2     月    22    日
                  家事法庭法  官  柯月美
以上正本係照原本作成
如對本判決上訴應於判決送達後20日內向本院提出上訴狀
中    華    民    國    95    年    2     月    22    日
                          書記官  黃郁萍


司法院資訊處製作；財團法人民間司法改革基金會備份。
